---
title: "文献复现"
author: "max"
date: now
output: html_document
---

# 分组数据分析实战

在这一部分，将以论文中的数据分析为例，展示分组数据分析和可视化的重复性研究。首先，我们简单介绍一下论文的研究背景、方法和主要结果。然后，使用原始数据进行可重复研究，通过复现论文中的图片，展示分组数据分析和可视化的重复性研究。

## 论文研究概述

## 数据准备

论文的原始数据及分析代码都在 [GitHub](https://github.com/daniosro/Si_biomineralization_ANME_SRB.git) 上。首先，使用 Git 命令将代码克隆到本地：

```bash
git clone https://github.com/daniosro/Si_biomineralization_ANME_SRB.git --depth 1
```

## 加载所需的R包

加载所需的R包，用于数据处理、可视化和统计分析。

```{r}
#| label: packages 
library(readxl)
library(tidyverse)
```

```{r}
# 设置默认主题
theme_set(theme_bw())
```


## Composition ((Mg+Al+Fe)/Si) of sed-free ANME-SRB consortia

```{r}

#Read data file for composition ((Mg+Al+Fe)/Si) of sed-free ANME-SRB consortia,
# ANME-SRB consortia in sediments and sediments without ANME-SRB consortia
file = xfun::magic_path("Dataset S3.xlsx")
octtet_data <- read_excel(file)

octtet_data
```


```{r}
#Filter by categories
#Sediments and ANME-SRB consortia-attached silicates from Jaco Scar
octtet_data_Jaco <- subset(octtet_data, Basin == "Jaco Scar", select = c("mg_al_fe_to_si","Source","Basin","source_order","basin_order"))

octtet_data_Jaco = octtet_data |> 
  filter(Basin == "Jaco Scar") |> 
  select(mg_al_fe_to_si, Source, Basin, source_order, basin_order) |> 
  mutate(Source = as_factor(Source))

#Sediments and ANME-SRB consortia-attached silicates from the Santa Monica Basin
octtet_data_SMB <- subset(octtet_data, Basin == "Santa Monica", select = c("mg_al_fe_to_si","Source","Basin","source_order","basin_order"))
#Si-rich phase attached to sed-free ANME-SRB consortia from the Santa Monica Basin in incubations
octtet_data_SMB_sedfree <- subset(octtet_data_SMB,Source ==  "Aggregate-attached, Sediment-free" | Source ==  "Sediment", select = c("mg_al_fe_to_si","Source","Basin","source_order","basin_order"))
#Silicates attached to ANME-SRB consortia from the Santa Monica Basin in sediments
octtet_data_SMB_fromsed <- subset(octtet_data_SMB,Source ==  "Aggregate-attached" | Source ==  "Sediment", select = c("mg_al_fe_to_si","Source","Basin","source_order","basin_order"))
#Silicates attached to ANME-SRB consortia from the Santa Monica Basin in sediments and 
#Si-rich phase attached to sed-free ANME-SRB consortia from the Santa Monica Basin in incubations
octtet_data_SMB_freevsfromsed<- subset(octtet_data_SMB,Source ==  "Aggregate-attached" | Source ==  "Aggregate-attached, Sediment-free", select = c("mg_al_fe_to_si","Source","Basin","source_order","basin_order"))
##Sediments and ANME-SRB consortia-attached silicates from Eel River Basin
octtet_data_ERB <- subset(octtet_data, Basin == "Eel River", select = c("mg_al_fe_to_si","Source","Basin","source_order","basin_order"))
```


```{r}

#Perform one-way ANOVA test on the Jaco Scar sediments and ANME-SRB consortia-attached silicates

summary(octtet_data_Jaco)
resot1.aov <- aov(mg_al_fe_to_si ~ Source, data = octtet_data_Jaco)
summary(resot1.aov)
```


```{r}

#Perform one-way ANOVA test on the Si-rich phase attached to sed-free ANME-SRB consortia from the Santa Monica Basin in incubations
resot2.aov <- aov(mg_al_fe_to_si ~ Source, data = octtet_data_SMB_sedfree)
summary(resot2.aov)
```

```{r}

#Perform one-way ANOVA test on the silicates attached to ANME-SRB consortia from the Santa Monica Basin in sediments
resot3.aov <- aov(mg_al_fe_to_si ~ Source, data = octtet_data_SMB_fromsed)
summary(resot3.aov)
```

```{r}

#Perform one-way ANOVA test on the silicates attached to ANME-SRB consortia from the Santa Monica Basin in sediments and 
#Si-rich phase attached to sed-free ANME-SRB consortia from the Santa Monica Basin in incubations
resot4.aov <- aov(mg_al_fe_to_si ~ Source, data = octtet_data_SMB_freevsfromsed)
summary(resot4.aov)
```

```{r}

#Perform one-way ANOVA test on the sediments and ANME-SRB consortia-attached silicates from Eel River Basin
resot5.aov <- aov(mg_al_fe_to_si ~ Source, data = octtet_data_ERB)
summary(resot5.aov)
```


```{r}
library(ggpubr)

#Reorganize data
octtet_data$new_source_order <- reorder(octtet_data$Source,octtet_data$source_order)
octtet_data$new_basin_order <- reorder(octtet_data$Basin,octtet_data$basin_order)


#Make violin plots
ot = ggplot(octtet_data, aes(new_source_order, mg_al_fe_to_si))

ot + 
  geom_violin() + 
  geom_boxplot(width=0.2, outliers = FALSE) +
  stat_compare_means(method = "aov", label = "p", size = 3) +
  stat_compare_means(method = 't.test', label.y = 2,
                     ref.group = "Sediment", label = "p.signif") +
 # stat_compare_means(method = "t.test",
#                     comparisons = list(
#                       c("Sediment", "Aggregate-attached"),
#                       c("Aggregate-attached, Sediment-free", "Aggregate-attached"),
#                       c("Sediment", "Aggregate-attached, Sediment-free")
 #                    )) +
  # geom_jitter(width = 0.2)
  facet_grid(~new_basin_order, scales = "free", space = "free") +
  theme(axis.text.x = element_text(angle = 30, hjust = 1, vjust = 1)) +
  labs(x = "", y = "(Mg+Al+Fe)/Si")

# + scale_color_brewer(palette = "Blues")
# + geom_violin(aes(new_source_order,octtet)) + geom_point(aes(octtet_data$ID)) + geom_jitter(width=0.3,aes(color=octtet_data$ID), size=2.5)#

```

## Composition (Al/Si) of sed-free ANME-SRB consortia

```{r}

#Read data file for composition (Al/Si) of sed-free ANME-SRB consortia,
# ANME-SRB consortia in sediments and sediments without ANME-SRB consortia
AlSi_data <- read_excel(xfun::magic_path('Dataset S2.xlsx'))
AlSi_data
```

```{r}

#Filter by categories
#Sediments and ANME-SRB consortia-attached silicates from Jaco Scar
AlSi_data_Jaco <- subset(AlSi_data, Basin == "Jaco Scar", select = c("Al.per.Si","Source","Basin","Source order","Basin order"))
#Sediments and ANME-SRB consortia-attached silicates from the Santa Monica Basin
AlSi_data_SMB <- subset(AlSi_data, Basin == "Santa Monica", select = c("Al.per.Si","Source","Basin","Source order","Basin order"))
#Si-rich phase attached to sed-free ANME-SRB consortia from the Santa Monica Basin in incubations
AlSi_data_SMB_sedfree <- subset(AlSi_data_SMB,Source ==  "Aggregate-attached, Sediment-free" | Source ==  "Sediment", select = c("Al.per.Si","Source","Basin","Source order","Basin order"))
#Silicates attached to ANME-SRB consortia from the Santa Monica Basin in sediments
AlSi_data_SMB_fromsed <- subset(AlSi_data_SMB,Source ==  "Aggregate-attached" | Source ==  "Sediment", select = c("Al.per.Si","Source","Basin","Source order","Basin order"))
#Silicates attached to ANME-SRB consortia from the Santa Monica Basin in sediments and 
#Si-rich phase attached to sed-free ANME-SRB consortia from the Santa Monica Basin in incubations
AlSi_data_SMB_freevsfromsed<- subset(AlSi_data_SMB,Source ==  "Aggregate-attached" | Source ==  "Aggregate-attached, Sediment-free", select = c("Al.per.Si","Source","Basin","Source order","Basin order"))
##Sediments and ANME-SRB consortia-attached silicates from Eel River Basin
AlSi_data_ERB <- subset(AlSi_data, Basin == "Eel River", select = c("Al.per.Si","Source","Basin","Source order","Basin order"))
```

```{r}

source_order = c("Sediment", "Aggregate-attached","Aggregate-attached, Sediment-free")
basin_order = c("Eel River", "Jaco Scar", "Santa Monica")
AlSi_data = AlSi_data |> 
  mutate(Source = factor(Source, levels = source_order),
         Basin = factor(Basin, levels = basin_order))

```


```{r}

#Make violin plots

ot = ggplot(AlSi_data, aes(Source, Al.per.Si))

ot + 
  geom_violin() + 
  geom_boxplot(width=0.2, outliers = FALSE) +
  stat_compare_means(method = "aov", label = "p", size = 3) +
  stat_compare_means(method = 't.test', label.y = 1,
                     ref.group = "Sediment", label = "p.signif") +
 # stat_compare_means(method = "t.test",
#                     comparisons = list(
#                       c("Sediment", "Aggregate-attached"),
#                       c("Aggregate-attached, Sediment-free", "Aggregate-attached"),
#                       c("Sediment", "Aggregate-attached, Sediment-free")
 #                    )) +
  # geom_jitter(width = 0.1)
  facet_grid(~Basin, scales = "free", space = "free") +
  theme(axis.text.x = element_text(angle = 30, hjust = 1, vjust = 1)) +
  labs(x = "", y = "(Al per Si")

```

```{r}

#Perform one-way ANOVA test on the Jaco Scar sediments and ANME-SRB consortia-attached silicates
resot6.aov <- aov(Al.per.Si ~ Source, data = AlSi_data_Jaco)
summary(resot6.aov)
```

```{r}

#Perform one-way ANOVA test on the Si-rich phase attached to sed-free ANME-SRB consortia from the Santa Monica Basin in incubations
resot7.aov <- aov(Al.per.Si ~ Source, data = AlSi_data_SMB_sedfree)
summary(resot7.aov)
```


Perform one-way ANOVA test on the silicates attached to ANME-SRB consortia from the Santa Monica Basin in sediments
```{r}
resot8.aov <- aov(Al.per.Si ~ Source, data = AlSi_data_SMB_fromsed)
summary(resot8.aov)
```

对来自Santa Monica Basin的沉积物中附着于ANME-SRB联合体的硅酸盐，以及在培养实验中无沉积物的 ANME-SRB联合体上附着的富含硅（Si-rich）的相，进行单因素方差分析（One-way ANOVA）测试。

```{r}
resot9.aov <- aov(Al.per.Si ~ Source, data = AlSi_data_SMB_freevsfromsed)
summary(resot9.aov)
```


Perform one-way ANOVA test on the sediments and ANME-SRB consortia-attached silicates from Eel River Basin
```{r}
resot10.aov <- aov(Al.per.Si ~ Source, data = AlSi_data_ERB)
summary(resot10.aov)

```

